【裁判字號】    98,審訴,1822
【裁判日期】    980729
【裁判案由】    毒品危害防制條例
【裁判全文】
臺灣桃園地方法院刑事判決            98年度審訴字第1822號
公  訴  人  臺灣桃園地方法院檢察署檢察官
被      告  甲○○
指定辯護人  本院公設辯護人  陳瑞明
上列被告因毒品危害防制條例案件，經檢察官提起公訴（98年度
毒偵字第2337號），嗣被告於準備程序進行中為有罪之陳述，經
本院合議庭裁定由受命法官獨任進行簡式審判程序後，聲請改依
協商程序而為判決，本院判決如下：
    主  文
甲○○施用第一級毒品，累犯，處有期徒刑玖月，扣案之海洛因
壹包連同包裝袋壹只（毛重零點貳伍公克，因鑑驗使用零點零壹
公克）沒收銷燬之；又施用第二級毒品，累犯，處有期徒刑柒月
。應執行有期徒刑壹年貳月，扣案之海洛因壹包連同包裝袋壹只
（毛重零點貳伍公克，因鑑驗使用零點零壹公克）沒收銷燬之。
    事實及理由
一、本件被告所犯係死刑、無期徒刑或最輕本刑為3 年以上有期
    徒刑以外之罪，其於準備程序中就被訴事實為有罪之陳述，
    經本院告知簡式審判程序之旨，並聽取公訴人、被告及辯護
    人之意見後，爰依刑事訴訟法第273 條之1 第1 項規定合議
    裁定由受命法官獨任進行簡式審判程序。
二、被告甲○○前有偽造貨幣、違反毒品危害防制條例、竊盜等
    前科，其中(1)於民國87年間，因偽造貨幣案件，經臺灣板橋
    地方法院以88年度訴字第426 號判決判處有期徒刑3 年6 月
    ，經提起上訴後，分別經臺灣高等法院以88年度上訴字第26
    87號判決、最高法院以88年度台上字第7132號判決駁回上訴
    確定；(2)又於88年間，因施用毒品案件，經本院以88年度桃
    簡字第579 號判決判處有期徒刑6 月確定，上開編號(1)(2)二
    罪經本院以93年度聲字第2072號裁定合併定應執行有期徒刑
    3 年10月確定；(3)再於89年間，因施用毒品案件，經本院以
    89年度易字第1689號判決判處有期徒刑6 月確定；(4)又於91
    年間，因施用毒品案件，經本院以91年度訴字第1152號判決
    分別判處有期徒刑8 月、6 月，定應執行有期徒刑1 年確定
    ；(5)復於92年間，因竊盜案件，經臺灣臺東地方法院以93年
    度東簡字第29號判決判處有期徒刑6 月確定；(6)另於95年間
    ，因持有第二級毒品案件，經本院以95年度桃簡字第1456號
    判決判處有期徒刑4 月確定，上開編號(3)至(6)五罪經本院以
    96年度聲字第671 號裁定合併定應執行有期徒刑2 年確定，
    並與前開有期徒刑3 年10月接續執行後，於94年10月19日縮
    短刑期假釋出監並付保護管束，嗣因中華民國九十六年罪犯
    減刑條例通過並自96年7 月16日起施行，並於該條例施行之
    日起，視為已減其宣告刑，而應以96年7 月16日為保護管束
    期滿日，保護管束未經撤銷，未執行之刑以執行完畢論（構
    成累犯）。
三、被告另於87年間，因施用毒品案件，經本院以87年度毒聲字
    第2838號裁定送觀察、勒戒後，認無繼續施用毒品傾向，於
    87年12月4 日釋放出所，並經臺灣桃園地方法院檢察署檢察
    官於87年12月8 日以87年度偵字第17393 號為不起訴處分確
    定。復於88年間，因施用毒品案件，經本院以88年度毒聲字
    第1397號裁定送觀察、勒戒後，認有繼續施用毒品傾向，再
    經本院以88年度毒聲字第2569號裁定令入戒治處所施以強制
    戒治，因戒治成效評定為合格，經本院以88年度毒聲字第50
    44號裁定停止戒治並交付保護管束，嗣後復經本院以89年度
    毒聲字第2187號裁定撤銷停止戒治，於91年8 月10日強制戒
    治期滿執行完畢，該次施用毒品犯行，並經本院以88年度桃
    簡字第579 號判決判處有期徒刑6 月確定。又五年內之91年
    間，因施用毒品案件，經本院以91年度訴字第1152號判決判
    處應執行有期徒刑1 年確定。詎其仍不知悔改，明知海洛因
    、安非他命係毒品危害防制條例第2 條第2 項第1 款、第2
    款所規定之第一、二級毒品，不得非法持有、施用，竟分別
    基於施用第一級毒品海洛因與第二級毒品安非他命之犯意，
    於98年5 月11日中午12時許，在桃園縣龜山鄉○○○路28之
    2 號6 樓3 室內，分別施用第一級毒品海洛因及第二級毒品
    安非他命各1 次。嗣於同日16時45分許，在桃園縣桃園市○
    ○○街118 號前為警查獲，並扣得其所有之第一級毒品海洛
    因1 包連同包裝袋1 只（毛重0.25公克，因鑑驗使用0.01公
    克）及與本案無關之行動電話3 支。案經桃園縣政府警察局
    移送臺灣桃園地方法院檢察署檢察官偵查後起訴。
四、證據名稱：
  (一)被告於警詢、偵訊及本院準備程序中之自白。
  (二)台灣檢驗科技股份有限公司濫用藥物檢驗報告暨桃園縣政
      府警察局被採尿人尿液暨毒品真實姓名與編號對照表、台
      灣檢驗科技股份有限公司濫用藥物檢驗報告各1 份附卷可
      稽。
  (三)海洛因1 包連同包裝袋1 只（毛重0.25公克，因鑑驗使用
      0.01公克）扣案可資佐證。
五、本件經檢察官與被告於審判外達成協商之合意且被告已認罪
    ，其合意內容為：就其施用第一級毒品部分，被告願受科刑
    範圍為有期徒刑9 月，就其施用第二級毒品部分，被告願受
    科刑範圍為有期徒刑7 月，應執行有期徒刑1 年2 月。經查
    ，上開協商合意並無刑事訴訟法第455 條之4 第1 項所列情
    形之一，檢察官聲請改依協商程序而為判決，本院爰不經言
    詞辯論，於協商合意範圍內為協商判決，合予敘明。
六、扣案之海洛因1 包連同包裝袋1 只（毛重0.25公克，因鑑驗
    使用0.01公克），經送鑑定結果，確含海洛因成分，有台灣
    檢驗科技股份有限公司濫用藥物檢驗報告1 紙在卷可稽，應
    依毒品危害防制條例第18條第1 項前段規定，沒收銷燬之；
    包裹第一級毒品海洛因之包裝袋與前開毒品無從完全剝離，
    併依毒品危害防制條例第18條第1 項前段規定，沒收銷燬之
    。另扣案之行動電話3 支均與本案施用毒品犯行無關，本院
    毋庸宣告沒收，附此敘明。
七、應適用之法條：刑事訴訟法第273 條之1 第1 項、第455 條
    之4 第2 項、第455 條之8 ，毒品危害防制條例第10條第1
    項、第2 項、第18條第1 項前段，刑法第11條、第47條第1
    項、第51條第5 款。
八、本判決除有刑事訴訟法第455 條之4 第1 項第1 款、第2 款
    、第4 款、第6 款、第7 款所定情形之一，或違反同條第2
    項規定者外，不得上訴。
九、如不服本件判決，得自收受判決送達之日起10日內，向本院
    提出上訴書狀，上訴於第二審法院。
本案經檢察官潘怡華到庭執行職務。
中    華    民    國    98    年    7     月    29    日
                  刑事庭  法  官  徐  培  元
以上正本證明與原本無異。
如不服本判決應於收受判決後10日內向本院提出上訴書狀，並應
敘述具體理由。其未敘述上訴理由者，應於上訴期間屆滿後20日
內向本院補提理由書 (均須按他造當事人之人數附繕本)「 切勿
逕送上級法院」。
                          書記官  張  筆  隆
中    華    民    國    98    年    7     月    29    日
附錄本件論罪科刑法條：
毒品危害防制條例第10條
施用第一級毒品者，處六月以上五年以下有期徒刑。
施用第二級毒品者，處三年以下有期徒刑。


司法院資訊處製作；財團法人民間司法改革基金會備份。
